【裁判字號】    89,易,130
【裁判日期】    890511
【裁判案由】    傷害等
【裁判全文】
台灣苗栗地方法院刑事判決                          八十九年度易字第一三號
    公  訴  人  臺灣苗栗地方法院檢察署檢察官
    被      告  戊○○
                丙○○
                甲○○
                丁○○
右列被告因傷害等案件，經檢察官提起公訴（八十八年度偵字第五九八三號），本院
判決如左：
    主  文
戊○○、甲○○共同傷害人之身體，各處拘役伍拾日，如易科罰金均以參佰元折算壹
日。
丙○○共同傷害人之身體，處拘役伍拾日，如易科罰金以參佰元折算壹日。又公然侮
辱人，處罰金參佰元，如易服勞役以參佰元折算壹日。
丁○○共同傷害人之身體，處拘役伍拾日，如易科罰金以參佰元折算壹日。又公然侮
辱人，處罰金參佰元，如易服勞役以參佰元折算壹日。
    事  實
一、戊○○與己○○原為夫妻關係，二人離婚後子女黃雅琪、黃雪鈴約定由戊○○監
    護，嗣己○○聲請法院改定其為監護人。民國八十八年九月三十日下午二時三十
    分許，該案開庭結束，戊○○之胞姊丙○○、丁○○二人，在台灣苗栗地方法院
    第八法庭外，欲強拉黃雅琪、黃雪鈴。己○○見狀即上前阻止，詎戊○○、丙○○、丁○○和甲○○（為丙○○之夫）四人竟共同基於傷害人身體之犯意聯絡，
    共同對己○○拳打腳踢，使己○○受有右頸刮傷六乘以０．一公分乘以０．一公
    分、左手肘、右手肘、左膝多處外傷（各約二乘以一公分三處）等傷害。丙○○
    、丁○○二人於毆打己○○同時（起訴書誤為共同），均以「臭雞巴」、「給人
    幹」等言詞公然侮辱己○○。
二、案經己○○訴請臺灣苗栗地方法院檢察署檢察官偵查起訴。
    理  由
一、訊據被告戊○○、丙○○、丁○○、甲○○均坦承有於上開時地在本院第八法庭
    外等情不諱。惟均矢口否認有何傷害之犯行，丙○○、丁○○二人並矢口否認有
    何公然侮辱之犯行。均辯稱事發經過為：丁○○認庭訊時黃雅琪為不實陳述，係
    受己○○影響所致，故庭訊後對己○○稱：有才說，沒有不要亂說，不然會被車
    撞死。但此言一出，己○○即上前掐住丁○○的脖子，並開始拉扯毆打，丁○○
    為正當防衛。戊○○為免意外，上前將渠二人拉開。丙○○則在現場與己○○之
    父鄭石金交談。甲○○則抱著二歲的嬰兒，被告四人均無傷害故意，亦未對己○○拳打腳踢。另丙○○、丁○○二人辯稱：並未辱罵己○○「臭雞巴」、「給人
    幹」等語云云。經查：
    （一）前揭犯罪事實，業據被害人己○○指訴綦詳，陳稱：被告四人確有在上開
          時地共同對其拳打腳踢，丙○○、丁○○二人於毆打同時，並辱罵伊「臭
          雞巴」、「給人幹」等語（見他字第六五八號卷第二頁、本院八十九年三
          月二十三日筆錄），且其前後所陳均相符合，復有本院民事庭開庭通知書
          及診斷證明書附卷可稽。並與現場目擊証人曾雲秋及己○○之父鄭石金證
          述之情節相合。且渠二人均未証稱己○○有掐丁○○脖子或毆打丁○○之
          行為（見他字第六五八號卷第十三頁及反面）。而証人曾雲秋於案發前並
          不認識己○○和被告四人（見他字第六五八號卷第十三頁）。衡情，其証
          言應不致偏頗任一方。足見己○○之自白應與事實相符。己○○既未掐黃
          玉款脖子或毆打丁○○，則丁○○自不得主張正當防衛。
    （二）雖証人乙○○在本院審理時証稱：己○○有掐丁○○的脖子，當時雙方並
          無拉扯，被告四人並未毆打己○○，丁○○、丙○○二人未罵己○○「臭
          雞巴」、「給人幹」等語（見本院八十九年四月二十七日筆錄）。惟証人
          乙○○是丙○○、甲○○的媳婦，為有利被告四人之証詞在所難免。且証
          人乙○○所証當時雙方並無拉扯，與前開被告等所辯有拉扯之情節不符，
          故其証詞無法為有利被告四人之認定。
    （三）綜上所述，被告四人之上開辯詞均不足採信。本件事證明確，被告犯行均
          堪認定。
二、核被告戊○○、甲○○、丙○○、丁○○共同傷害己○○所為，均係犯刑法第二
    百七十七條第一項之傷害罪。另丙○○、丁○○二人同時以「臭雞巴」、「給人
    幹」等言詞公然侮辱己○○，所為均係犯刑法第三百零九條第一項之公然侮辱罪
    。被告戊○○、甲○○、丙○○、丁○○四人就傷害部分有犯意之聯絡及行為之
    分擔，均應依刑法第二十八條之規定，論以共同正犯。另被告丙○○、丁○○二
    人同時以「臭雞巴」、「給人幹」等言詞公然侮辱己○○，係同時犯。公訴人認
    係共同正犯，尚有未洽，附此敘明。被告丙○○、丁○○所犯上開二罪間，犯意
    各別、行為互殊，均應予分論併罰。爰審酌被告四人之素行、本件犯罪之手段、
    下手之輕重、被害人受傷害之程度及犯後均否認犯行暨未賠償對方損害之態度等
    一切情狀，分別量處如主文所示之刑，並均諭知易科罰金之折算標準。另就丙○○、丁○○二人罰金部分均諭知易服勞役之折算標準。
據上論斷，應依刑事訴訟法第二百九十九條第一項前段、刑法第二十八條、第二百七
十七條第一項、第三百零九條第一項、第四十一條、第四十二條第二項、罰金罰鍰提
高標準條例第一條前段、第二條，判決如主文。
本案經檢察官陳義忠到庭執行職務。
中    華    民    國      八十九      年        五     月       十一    日
                                      台灣苗栗地方法院刑事庭
                  法  官  劉  興  浪
右正本證明與原本無異。
如不服本判決，應於判決送達後十日內向本院提出上訴狀（應附繕本），上訴於臺灣
高等法院台中分院。
                                          書記官  劉  秋  雯
中    華    民    國      八十九      年        五     月       十一    日
參考法條
刑法第二百七十七條第一項：傷害人之身體或健康者，處三年以下有期徒刑、拘役或
                          一千元以下罰金。
刑法第三百零九條第一項：公然侮辱人者，處拘役或三百元以下罰金。


司法院資訊處製作；財團法人民間司法改革基金會備份。
